【裁判字號】    97,易,72
【裁判日期】    970227
【裁判案由】    公共危險等
【裁判全文】
臺灣基隆地方法院刑事判決                97年度易字第72號
公  訴  人  臺灣基隆地方法院檢察署檢察官
被      告  乙○○
                      樓
上列被告因公共危險等案件，經檢察官聲請簡易判決處刑（96年
度偵緝字第442 號），本院認不宜，改依通常程序審理，被告於
本院準備程式進行中，就被訴事實為有罪之陳述，本院裁定改依
簡式審判程式審理，並判決如下：
     主  文
乙○○漏逸煤氣，致生公共危險，處有期徒刑陸月，如易科罰金
，以新臺幣壹仟元折算壹日，減為有期徒刑月，如易科罰金，
以新臺幣壹仟元折算壹日。
     事  實
一、緣乙○○與丙○○○間有債務糾紛，乙○○於民國95年8 月
    21日晚間向丙○○○稱要以其存放在基隆市○○街3 號住宅
    兼加工處所之貨物抵債，丙○○○遂偕同其女兒丁○○於翌
    日凌晨1 時許抵達上開處所，乙○○見渠等抵達後，旋關上
    其位於基隆市○○街3 號住宅兼加工處所之大門，阻止渠等
    進入，且乙○○明知上開住處左右兩側均有建築物，如漏逸
    瓦斯氣體（即煤氣）極容易隨時因電火摩擦引爆易燃物品而
    釀成公共危險，竟基於漏逸煤氣之犯意，開啟屋後陽台之瓦
    斯桶開關，任由瓦斯氣體漏逸，使瓦斯氣體充滿其住處，致
    其住處及鄰近建築物均處於隨時可能引燃、氣爆之狀態，而
    致生公共危險，且因屋側鐵捲門未緊閉，致使瓦斯氣體自鐵
    捲門縫隙漏逸至屋外，造成斯時身在屋外之丙○○○、丁○○因吸入瓦斯氣體而受有一氧化碳中毒之傷害（聲請簡易判
    決書認乙○○涉犯過失傷害部分，業據丙○○○、丁○○撤
    回告訴，詳如後述），嗣經丁○○報警處理後，員警及消防
    人員隨即趕抵現場，方未釀成災害。
二、案經丙○○○、丁○○訴由臺灣基隆地方法院檢察署偵查後
    聲請以簡易判決處刑，本院改依通常訴訟程序審理。
    理  由
壹、程序方面
一、按檢察官聲請以簡易判決處刑之案件，經法院認為有下列情
    形之一者，應適用通常程序審判之︰一、被告所犯之罪不合
    刑事訴訟法第449 條所定得以簡易判決處刑之案件者。二、
    法院認定之犯罪事實顯然與檢察官據以求處罪刑之事實不符
    ，或於審判中發現其他裁判上一罪之犯罪事實，足認檢察官
    之求刑顯不適當者。三、法院於審理後，認應為無罪、免訴
    、不受理或管轄錯誤判決之諭知者。四、檢察官之請求顯有
    不當或顯失公平者，刑事訴訟法第451 條之1 第4 項但書及
    第452 條分別定有明文。本件檢察官就被告乙○○涉犯公共
    危險等犯行，聲請以簡易判決處刑，惟被告所涉漏逸氣體犯
    行與所涉過失傷害犯行部分，檢察官認具有以一行為觸犯2
    罪名之想像競合關係，而告訴人丙○○○、丁○○均已撤回
    過失傷害部分之告訴，自應就過失傷害罪部分不另為不受理
    之諭知（均詳如後述），依據上開刑事訴訟法第451條之1第
    4項第3款之規定，不宜以簡易判決處刑，爰依職權改依通常
    程序審理之。
二、又按最重本刑為3 年以下有期徒刑、拘役或專科罰金之罪，
    經第二審判決者，不得上訴於第三審法院，刑事訴訟法第37
    6條第1款定有明文；又除簡式審判程序、簡易程序及第376
    條第1款、第2款所列之罪之案件外，第一審應行合議審判，
    96年3月21日公布、同年月23日施行之刑事訴訟法第284條之
    1定有明文。本件被告涉犯第177條第1 項之漏逸氣體罪、第
    284 條第1項之過失傷害罪，均屬最重本刑為3年以下有期徒
    刑之罪，依上開規定得行獨任審判，核先敘明。
貳、有罪部分
一、本件被告所犯刑法第177條第1項之漏逸氣體罪，非死刑、無
    期徒刑、最輕本刑為3 年以上有期徒刑之罪，或高等法院管
    轄第一審之案件，被告於本院準備程式中，就被訴事實為有
    罪之陳述，本院經告以簡式審判程式之旨，並聽取檢察官、
    被告之意見後，依刑事訴訟法第273條之1 第1項規定，裁定
    改行簡式審判程式，是本件之證據調查，依刑事訴訟法第27
    3條之2規定，不受同法第159條第1 項、第161條之2、第161
    條之3、第163條之1及第164條至第170 條規定之限制，合先
    敘明。
二、上揭犯罪事實，業經被告於本院審理時坦承不諱，核與證人
    即告訴人丙○○○、丁○○、到場處理之員警吳敏翔、消防
    隊員黃太郎證述之情節大致相符，復有基隆市消防局救災救
    護指揮中心95年8 月22日受理案件登記表、基隆市警察局員
    警工作紀錄影本1 份、臺灣基隆地方法院檢察署檢察官96年
    12 月12日勘驗筆錄及會勘照片4張在卷可稽，足認被告上開
    自白與事實相符，堪可採信。本案事證明確，被告所為上開
    漏逸煤氣犯行，洵堪認定，應依法論科。
三、論罪科刑
(一)、核被告所為，係犯刑法第177條第1項之漏逸煤氣罪。茲審酌
    被告漏逸煤氣對於其居家及鄰居財產生命安全之危害甚大，
    竟仍漠視公共安全率爾為之，及其犯罪之動機、手段、犯後
    坦承犯行，暨其前科紀錄等一切情狀，量處如主文所示之刑
    ，並諭知易科罰金之折算標準。
(二)、另按犯罪在96年4 月24日以前者，除中華民國九十六年罪犯
    減刑條例另有規定者外，有期徒刑、拘役或罰金，減其刑期
    或金額2分之1；又依該條例應減刑之罪，未經判決確定者，
    於裁判時，減其宣告刑，並應於判決主文同時諭知其宣告刑
    及減得之刑；又犯最重本刑為5 年以下有期徒刑以下之刑之
    罪，依本條例規定減為6 月以下有期徒刑、拘役者，應於為
    減刑裁判時，併諭知易科罰金折算之標準，中華民國九十六
    年罪犯減刑條例第2條第1項第3款、第7條、第9 條分別定有
    明文。本案被告犯罪之時間為95年8月21日既係在96年4月24
    日前，且所犯之罪非屬減刑條例第3 條所規定不得減刑之罪
    ；又被告雖於中華民國九十六年罪犯減刑條例7 月16日施行
    前之96年7 月13日經臺灣基隆地方法院檢察署發佈通緝，然
    於96年7 月23日自行到案接受偵查，此有臺灣基隆地方法院
    檢察署通緝書、通緝人犯歸案證明書、96年7 月23日訊問筆
    錄、撤銷通緝書在卷可憑，自無上開減刑條例第5 條不得減
    刑規定之適用，應依上開規定，減其宣告刑之刑期2分之1，
    並定其易科罰金之折算標準，且於判決主文內同時諭知其減
    得之刑，以資儆懲。
、不另為不受理之諭知部分
一、公訴意旨另以：被告於95年8 月21日晚上向丙○○○稱要以
    其位於基隆市○○街3 號住處所存放之貨物抵債，丙○○○
    遂偕同丁○○於翌日凌晨1時許至基隆市○○街3號，惟渠等
    抵達該處後，乙○○竟拒絕開門讓渠等進入，並打開屋後陽
    台之瓦斯桶開關，將瓦斯氣體導入屋內欲以此方式自殺，惟
    因乙○○疏未將屋側鐵捲門緊閉，不慎致使瓦斯氣體自鐵捲
    門縫隙漏逸至屋外，造成斯時身在屋外之丙○○○、丁○○
    因吸入瓦斯氣體而受有一氧化碳中毒之傷害，因認被告涉犯
    刑法第284條第1項之過失傷害罪等情。
二、按告訴乃論之罪，告訴人於第一審辯論終結前得撤回其告訴
    ；又告訴經撤回者，應諭知不受理之判決；又不受理之判決
    ，得不經言詞辯論為之，刑事訴訟法第238 條第1 項、第30
    3條第3 款及第307條分別定有明文。
三、查本件被告涉犯刑法第284條第1項之過傷害罪，依同法第28
    7條前段之規定，須告訴乃論，嗣告訴人於97年1月21日本院
    訊問時當庭撤回告訴，此有當日訊問筆錄及撤回告訴狀2 份
    在卷可稽，依據前開規定，本應就被告涉犯過失傷害罪嫌部
    分諭知不受理，惟因公訴人認此部分與前開經論罪科刑之漏
    逸氣體罪部分，具有想像競合犯之裁判上一罪關係，爰不經
    言詞辯論，不另為不受理之諭知，併此敘明。
據上論斷，應依刑事訴訟法第452條、第284條之1、第273條之1
第1項、第299條第1項前段，刑法第177條第1項、第41條第1項前
段，刑法施行法第1條之1，中華民國96年罪犯減刑條例第2條第1
項第3款、第7條、第9條，判決如主文。
本案經檢察官甲○○到庭執行職務。
中    華    民    國    97    年    2    月    27     日
                  刑事第一庭  法  官  許心
以上正本證明與原本無異。
如不服本判決應於收受本判決後10日內向本院提出上訴書狀，其
未敘述上訴理由者，並得於提起上訴後10日內向本院補提理由書
狀（均須按他造當事人之人數附繕本）「切勿逕送上級法院」。
中    華    民    國    97    年    2    月    27     日
                              書記官  湯惠芳
附錄所犯論罪科刑法條：
中華民國刑法第177條
（漏逸或間隔氣體罪）
漏逸或間隔蒸氣、電氣、煤氣或其他氣體，致生公共危險者，處
3年以下有期徒刑、拘役或3百元以下罰金。
因而致人於死者，處無期徒刑或7 年以上有期徒刑。致重傷者，
處3年以上10年以下有期徒刑。


司法院資訊處製作；財團法人民間司法改革基金會備份。
